臺灣高等法院刑事裁定
                                     109年度聲字第4072號
聲  請  人  臺灣高等檢察署檢察官
受  刑  人  黃鈺筌



上列聲請人因受刑人數罪併罰有二裁判以上，聲請定其應執行之
刑（109年度執聲字第2021號），本院裁定如下：
    主  文
黃鈺筌因犯如附表所示之罪所處之刑，應執行有期徒刑拾貳年陸
月。
    理  由
一、聲請意旨略以：受刑人黃鈺筌因違反毒品危害防制條例等數
    罪，先後經判決確定如附表（原聲請書附表編號2、4至14之
    之「偵查(自訴)機關年度案號」欄有漏載，編號14之「犯罪
    日期」欄有誤載，爰補充、更正如本件附表所示），應依刑
    法第50條第1項第1款、第2項、第53條、第51條第5款等規定
    定其應執行之刑，爰依刑事訴訟法第477條第1項聲請裁定等
    語。
二、查受刑人黃鈺筌因犯附表編號1至14所示之罪，經法院判處
    各該編號所示之刑（其中附表編號4、5部分，經原確定判決
    定其應執行刑為有期徒刑1年4月；編號7至14部分，經原確
    定判決定其應執行刑為有期徒刑10年5月）確定，合於裁判
    確定前所犯數罪之情形，且本院為其犯罪事實最後判決之法
    院，有各該刑事判決書、本院被告前案紀錄表可稽。其中附
    表編號2、6所示者，為得易科罰金之罪，其餘部分則為不得
    易科罰金之罪，然受刑人已就所犯附表編號1至14所示之罪
    ，請求檢察官聲請合併定其應執行刑，有定刑聲請切結書在
    卷可證（本院卷第17頁），本件自得依檢察官之聲請，為定
    其應執行刑之裁定。茲檢察官聲請就受刑人所犯附表編號1
    至14所示之罪，定其應執行之刑，經核其聲請為正當，爰依
    刑法第51條第5款所定外部性界限，審酌受刑人所犯各罪之
    罪數、罪名包括販賣及施用第一、二級毒品、持有第二級毒
    品純質淨重20公克以上、依各罪情節所顯示之人格特性、犯
    罪後之態度等，對於受刑人所犯數罪為整體非難評價，並考
    量法律之目的、法律秩序之理念、前定應執行刑等內部性界
    限，及恤刑之刑事政策，定其應執行之刑如主文所示。
據上論斷，依刑事訴訟法第477條第1項，刑法第50條、第53條、
第51條第5款，裁定如主文。
中　　華　　民　　國　　109 　年　　10　　月　　21　　日
              　　刑事第六庭    審判長法　官  劉方慈
                                      法　官  許曉微
                                      法　官  朱嘉川
以上正本證明與原本無異。      
如不服本裁定，應於收受送達後5日內向本院提出抗告狀。
                                      書記官  尤朝松
中　　華　　民　　國　　109 　年　　10　　月　　22　　日
附表：
編  號  1 2 3 4 罪  名  毒品危害防制條例 毒品危害防制條例 毒品危害防制條例 毒品危害防制條例 宣告刑  有期徒刑10月 有期徒刑5月 有期徒刑8月 有期徒刑10月 犯罪日期  106年8月16日 106年7月10日 107年1月11日 107年3月27日 偵查(自訴)機關年度案號  新北地檢106年度毒偵字第9016號 新北地檢106年度毒偵字第7163號、106年度偵字第34376號 新北地檢107年度毒偵字第932 號 新北地檢107年度毒偵字第2851號、107年度偵字第25285 最後事實審  法院 臺灣高院 臺灣高院 臺灣高院 臺灣高院  案號  107年度上訴字第1336號 107年度上訴字第1907號 107年度上訴字第3496號 108年度上訴字第149號  判決日期 107年9月19日 107年10月17日 108年1月10日 108年4月24日 確定判決 法院 最高法院 最高法院 最高法院 臺灣高院  案號  107年度台上字第4898號 108年度台上字第212號 108年度台上字第1170號 108年度上訴字第149號  判決確定日期 107年12月12日  108年1月2日  108年4月11日  108年6月1日  是否為得易科罰金案件  否  是  否  否  
編  號  5 6 7 8 罪  名  毒品危害防制條例 毒品危害防制條例 毒品危害防制條例 毒品危害防制條例 宣告刑  有期徒刑9月 有期徒刑5月 有期徒刑7年7月 有期徒刑7年7月 犯罪日期  107年3月30日 106年4月間 107年6月3日 107年6月3日 偵查(自訴)機關年度案號  新北地檢107年度毒偵字第2851號、107年度偵字第25285 新北地檢106年度毒偵字第7163號、106年度偵字第34376號 新北地檢107年度毒偵字第6959號、107年偵字第24053號 新北地檢107年度毒偵字第6959號、107年偵字第24053號 最後事實審  法院 臺灣高院 新北地院 臺灣高院 臺灣高院  案號  108年度上訴字第149號 107年度審簡字第818號 108年度上訴字第3396號 108年度上訴字第3396號  判決日期 108年4月24日 108年12月4日 109年1月16日 109年1月16日 確定判決 法院 臺灣高院 新北地院 最高法院 最高法院  案號  108年度上訴字第149號 107年度審簡字第818號 109年度台上字第2256號 109年度台上字第2256號  判決確定日期 108年6月1日  108年12月24日  109年4月29日  109年4月29日  是否為得易科罰金案件  否  是  否  否  
編  號  9 10 11 12 罪  名  毒品危害防制條例 毒品危害防制條例 毒品危害防制條例 毒品危害防制條例 宣告刑  有期徒刑7年7月 有期徒刑7年7月 有期徒刑7年7月 有期徒刑3年8月 犯罪日期  107年7月18日 107年6月28日 107年7月19日 107年6月12日 偵查(自訴)機關年度案號  新北地檢107年度毒偵字第6959號、107年偵字第24053號 新北地檢107年度毒偵字第6959號、107年偵字第24053號 新北地檢107年度毒偵字第6959號、107年偵字第24053號 新北地檢107年度毒偵字第6959號、107年偵字第24053號 最後事實審  法院 臺灣高院 臺灣高院 臺灣高院 臺灣高院  案號  108年度上訴字第3396號 108年度上訴字第3396號 108年度上訴字第3396號 108年度上訴字第3396號  判決日期 109年1月16日 109年1月16日 109年1月16日 109年1月16日 確定判決 法院 最高法院 最高法院 最高法院 最高法院  案號  109年度台上字第2256號 109年度台上字第2256號 109年度台上字第2256號 109年度台上字第2256號  判決確定日期 109年4月29日  109年4月29日  109年4月29日  109年4月29日  是否為得易科罰金案件  否  否  否  否  
編  號  13 14   罪  名  毒品危害防制條例 毒品危害防制條例   宣告刑  有期徒刑3年8月 有期徒刑1年4月   犯罪日期  107年6月4日 107年7月初某日   偵查(自訴)機關年度案號  新北地檢107年度毒偵字第6959號、107年偵字第24053號 新北地檢107年度毒偵字第6959號、107年偵字第24053號   最後事實審  法院 臺灣高院 臺灣高院    案號  108年度上訴字第3396號 108年度上訴字第3396號    判決日期 109年1月16日 109年1月16日   確定判決 法院 最高法院 最高法院    案號  109年度台上字第2256號 109年度台上字第2256號    判決確定日期 109年4月29日  109年4月29日    是否為得易科罰金案件  否  否